臺灣板橋地方法院民事判決　　　　　　　96年度訴字第1116號
原　　　告　聯邦商業銀行股份有限公司
法定代理人　丙○○
訴訟代理人　丁○○
　　　　　　戊○○
被　　　告　己○○
　　　　　　甲○○
上列當事人間請求返還消費借貸款事件，經本院於民國96年8 月
2日言詞辯論終結，判決如下：
    主  文
被告己○○應給付原告新臺幣貳拾伍萬壹仟肆佰拾肆元及如附
表編號一所示之利息暨違約金。
被告應連帶給付原告新臺幣拾捌萬仟柒佰伍拾陸元及如附表
編號二所示之利息暨違約金。
訴訟費用由被告己○○負擔十分之四，餘由被告連帶負擔。
本判決第一項於原告以新臺幣捌萬仟捌佰元為被告己○○供擔
保後，得假執行。
本判決第二項於原告以新臺幣壹拾貳萬捌仟元為被告供擔保後，
得假執行；但被告甲○○如以新臺幣拾捌萬仟柒佰伍拾陸元
為原告預供擔保，得免為假執行。
    事實及理由
一、被告己○○未於言詞辯論期日到場，核無民事訴訟法第386
    條各款所列情形，爰依原告聲請，由其一造辯論而為判決。
二、原告起訴主張：
(一)、被告己○○於民國91年11月26日，邀同訴外人阮桂英為連帶
    保證人，向原告借款新臺幣（下同）100 萬元，約定借款期
    間為91年11月26日起至96年11月26日止，利息以固定利率年
    息7.95% 計算。如遲延還本或付息時，其逾期在6 個月以內
    者另按借款利率之一成，逾期6 個月以上者，其超逾6 個月
    部分，按借款利率之二成計付違約金。惟被告己○○自95年
    10月26日起即未依約繳納本息，屢經催討，均未清償，依約
    債務視為全部到期，被告己○○迄今尚積欠原告251,434 元
    及如附表編號1 所示之利息及違約金。
(二)、被告己○○復於92年7 月23日，邀同被告甲○○擔任連帶保
    證人，向原告借款100 萬元，約定借款期間為92年7 月23日
    起至97年7 月23日止，利息以固定利率年息5.88% 計算。如
    遲延還本或付息時，其逾期在6 個月以內者另按借款利率之
    一成，逾期6 個月以上者，其超逾6 個月部分，按借款利率
    之二成計付違約金。詎被告己○○自95年10月23日起即未依
    約繳納本息，屢經催討，未獲置理，依約債務視為全部到期
    ，被告迄今尚積欠原告383,756 元及如附表編號2 所示之利
    息及違約金。
(三)、爰依消費借貸及連帶保證之法律關係，求為判決如主文第1
    項、第2項所示，又原告願供擔保，請准宣告假執行。
三、被告己○○未於言詞辯論期日到場，亦未提出準備書狀作何
  　聲明或陳述。被告甲○○則以：其之前係全家便利商店之店
    長，被告己○○是營業擔當，後來被告己○○自己也出來開
    店，被告己○○曾對其說開複數店需要保證人，類似申請信
    用卡時所填載之聯絡人。然其並未擔任系爭借款之連帶保證
    人，原告人員亦未找其對保，借據上之簽名雖與其字跡極像
    ，惟其並未在借據上簽名，借據上之私章其不確定是否為其
    所有等語置辯，並聲明：原告之訴及假執行之聲請均駁回；
    如受不利判決，願供擔保請准宣告免為假執行。
四、原告主張之前開事實，業據其提出與其所述相符之借款契約
    書影本2 份、小額綜合消費貸款申請書及被告甲○○之名片
    影本1 紙為證；被告甲○○雖辯稱其並未擔任系爭借款之連
    帶保證人等語，惟證人乙○○已到庭具結證述：伊從90年到
    94年在原告忠孝分行擔任房貸及信貸之貸款業務，被告甲○○擔任連帶保證人之系爭借款契約書乃由伊承辦，系爭借款
    契約之對保情形因為時間過久，伊已經記不清楚了。但依照
    伊作業之方式，不可能只跟連帶保證人拿身分證影本去影印
    ，一定要有身分證正本，且核對本人與身分證上之照片後才
    會對保，如果是在捷運站對保，伊會在就近之便利商店影印
    身分證正本，當場也會請借款人或連帶保證人在契約上簽名
    。剛才伊與被告甲○○在庭外交談時，對被告甲○○之樣貌
    有點印象，在對保當天有見過，原告庭呈之被告甲○○身分
    證影本是當時伊印下來交回公司的，伊一般都是印這樣正反
　　面之方式等語（見本院卷第25頁至第27頁），復有原告提出
  　出之被告甲○○身分證正反面影本1 份可參。由是可知，證
　  人乙○○固因時間久遠，對於其承辦之系爭92年7 月23日借
    款契約之對保情形無法詳細回憶，然其因曾與被告甲○○對
    保，對於被告甲○○之樣貌仍有印象，又依照乙○○之對保
    作業方式，其必會向連帶保證人索取身分證正本，核對其上
    之照片與本人確屬相符後，並加以複印交回原告，是連帶保
    證人遭冒名之可能性自屬極低。再者，由原告所提出被告己○○之小額綜合消費貸款申請書影本觀之，其上所載保證人
    甲○○之行動電話0000000000號確為被告甲○○使用之號碼
    ，為被告甲○○所不爭，另該申請書上所載保證人甲○○之
    服務單位為國泰人壽，且於國泰銀行雙和分行設有帳戶等節
    ，亦俱與被告甲○○所自承之任職單位及開立帳戶銀行相符
    。參以證人乙○○證稱：一般其收到貸款申請書後，會先與
    連帶保證人聯絡，此為必經之流程，聯絡之後才會約時間對
    保等語（見本院卷第27頁），設若被告甲○○確係遭被告己○○或第三人冒用名義擔任連帶保證人，衡情被告己○○及
    該第三人當不致在貸款申請書上填載被告甲○○之真正電話
    號碼，否則原告人員一旦與被告甲○○聯繫，其等行使偽造
    私文書之罪行即行敗露。末查本院於96年7 月5 日言詞辯論
    期日諭請被告甲○○當庭書寫姓名「甲○○」10次，有被告
    甲○○手寫書面1 紙附卷可按（見本院卷第18頁），對照被
    告甲○○親手書寫之「甲○○」及系爭借款契約書上「甲○○」之簽名，兩者之筆跡及細微書寫特徵幾均相同，凡此俱
    徵原告主張告甲○○確有擔任系爭92年7 月23日借款契約之
    連帶保證人，應可採信，被告甲○○前開辯解則屬無據。又
    被告己○○已於相當時期受合法之通知，而未於言詞辯論期
　　日到場，亦未提出書狀爭執或供本院參酌，自堪信原告首開
　  主張為真實。
五、從而，原告依消費借貸及連帶保證之法律關係，請求被告己○○給付如主文第1 項所示之金額及請求被告連帶給付如主
    文第2 項所示之金額，俱有理由，應予准許。又原告及被告
    甲○○分別陳明願供擔保請准宣告假執行及免為假執行，均
　　核無不合，爰分別酌定相當之擔保金額准許之。
六、據上論結，原告之訴為有理由，依民事訴訟法第385 條第1
    項前段、第85條第2 項、第390 條第2 項、第392 條第2 項
    ，判決如主文。
中　　華　　民　　國　　96　　年　　8 　　月　　16　　日
                  民事第三庭    法　官　吳佳穎
以上正本係照原本作成
如對本判決上訴，須於判決送達後20日內向本院提出上訴狀
中　　華　　民　　國　　96　　年　　8 　　月　　16　　日
                            書記官　黃美雲
┌──────────────────────────────────────────────────┐
│附表：（單位：新台幣）　　　　　　　　　　　　　　　　　　　　　　　　　                            │
├──┬───────┬───────┬───────┬─────┬─────────────────┤
│    │              │              │利　　息　　計│利　　率  │違　約　金　計　算　期　間　利　率│
│編號│ 原 借 金 額  │尚 欠 本 金   │　　　　　　　│          ├────────┬────────┤
│    │ 　           │              │算　　期　　間│(年利率)  │逾期6 個月以內者│逾期6 個月以上，│
│    │              │              │              │          │按左列利率10%   │其超逾6 個月部分│
│    │              │              │              │          │                │，按左列利率20% │
├──┼───────┼───────┼───────┼─────┼────────┼────────┤
│ 1  │ 1,000,000元  │ 251,434元    │自民國95年10月│7.95%     │自95年11月27日起│自96年5 月27日起│
│    │              │              │26日起至清償日│          │至96年5 月26日止│至清償日止      │
│    │              │              │止            │          │                │                │
├──┼───────┼───────┼───────┼─────┼────────┼────────┤
│ 2  │ 1,000,000元  │ 383,756元    │自民國95年10月│5.88%     │自95年11月24日起│自96年5 月24日起│
│    │              │              │23日起至清償日│          │至96年5 月23日止│至清償日止      │
│    │              │              │止            │          │                │                │
└──┴───────┴───────┴───────┴─────┴────────┴────────┘
